臺灣高等法院刑事裁定
110年度聲字第1005號
聲  請  人  臺灣高等檢察署檢察官
受  刑  人  陳永忠


                    （現於法務部○○○○○○○○○○○執行中）
上列聲請人因受刑人數罪併罰有二裁判以上，聲請定其應執行之
刑（聲請案號：110年度執聲字第349號），本院裁定如下：
    主  文
陳永忠犯如附表所示各罪所處之刑，應執行有期徒刑柒年參月。
    理  由
一、聲請意旨略以：受刑人陳永忠因毒品等數罪，先後經判決確
    定如附表，應依刑法第53條、第51條第5款之規定，定其應
    執行之刑，爰依刑事訴訟法第477條第1項之規定聲請定應執
    行之刑等語。
二、按裁判確定前犯數罪者，併合處罰之。但有下列情形之一者
    ，不在此限：㈠得易科罰金之罪與不得易科罰金之罪。㈡得易
    科罰金之罪與不得易服社會勞動之罪。㈢得易服社會勞動之
    罪與不得易科罰金之罪。㈣得易服社會勞動之罪與不得易服
    社會勞動之罪。前項但書情形，受刑人請求檢察官聲請定應
    執行刑者，依第51條規定定之，刑法第50條定有明文。又數
    罪併罰，有二裁判以上者，依刑法第51條之規定，定其應執
    行之刑；而數罪併罰，宣告多數有期徒刑者，於各刑中之最
    長期以上，各刑合併之刑期以下，定其刑期，但不得逾30年
    ，刑法第53條、第51條第5款分別定有明文。
三、經查，受刑人前因違反毒品危害防制條例等罪，經臺灣新北
    地方法院及本院判處如附表所示之刑，並均確定在案，且如
    附表所示各罪，均係在如附表編號1所示之罪判決確定日前
    所犯等情，有各該判決書及本院被告前案紀錄表附卷可稽。
    又受刑人所犯如附表所示各罪，其中附表編號1至5為得易科
    罰金之罪，附表編號6至8為不得易科罰金之罪，固合於刑法
    第50條第1項但書之規定，惟受刑人已聲請定其應執行刑，
    此有定刑聲請切結書在卷足佐，故得依刑法第50條第2項規
    定定其應執行刑，是檢察官聲請定其應執行刑，於法相符，
    應予准許。參酌上開各罪宣告刑之有期徒刑總和上限、各刑
    中最長期，及附表編號1至2部分前經定應執行有期徒刑7月
    ，附表編號6至8部分前經定應執行有期徒刑6年2月，暨受刑
    人各犯罪動機、情節、危害情況、侵害法益、所犯罪名、犯
    罪次數、時間等情狀，復就其所犯之罪整體評價其應受非難
    及矯治之程度，並兼衡刑罰經濟與公平、比例等原則，定其
    應執行之刑如主文所示。
四、依刑事訴訟法第477條第1項，刑法第50條第2項、第51條第5
    款、第53條，裁定如主文。 
中　　華　　民　　國　 110　　年　　 3　　月　　 22　日
 　　　　　　　　　刑事第十七庭 審判長法　官 鄭水銓
 　　　　　　　　　　　　  　         法　官 沈君玲
 　　　　　　　　　　　　　           法　官 李世華
以上正本證明與原本無異。
如不服本裁定，應於收受送達後五日內向本院提出抗告狀。
                                      書記官 莊佳鈴
中　　華　　民　　國　　110 　年　　3 　　月　　23　　日
附表
編         號  1 2 3 罪         名  毒品危害防制條例 毒品危害防制條例 毒品危害防制條例 宣    告   刑  有期徒刑4月 有期徒刑4月 有期徒刑3月 犯  罪 日  期  107年8月17日 107年8月17日前不詳時間至107年8月17日為警查獲 107年9月7日10時47分許採尿時點回溯96小時內某時 偵  查 機  關  新北地檢107年度毒偵字第7204號 新北地檢107年度毒偵字第7204號 新北地檢107年度毒偵字第8478號  最  後 事實審 法 院 臺灣新北地方法院 臺灣新北地方法院 臺灣新北地方法院  案 號 107年度簡字第8786號 107年度簡字第8786號 108年度簡字第3921號  判決日期 108年2月12日 108年2月12日 108年6月28日 確定判決 法 院 臺灣新北地方法院 臺灣新北地方法院 臺灣新北地方法院  案 號 107年度簡字第8786號 107年度簡字第8786號 108年度簡字第3921號  確定日期 108年3月19日 108年3月19日 108年8月2日 是否易科罰金  是 是 是 備       註  新北地檢108年度執字第4826號(編號1至2前經定應執行有期徒刑7月，已執行完畢)  新北地檢108年度執字第13118號(已執行完畢) 

編        號  4 5 6 罪        名  毒品危害防制條例 毒品危害防制條例 毒品危害防制條例 宣   告   刑  有期徒刑3月 有期徒刑4月 有期徒刑8月 犯 罪 日  期  106年1月15日 106年11月13日12時30分許為警採尿時回溯96小時內之某時 106年10月19日 偵 查 機  關  新北地檢108年度撤緩毒偵字第73號 新北地檢106年度偵字第35373號、106年度毒偵字第10430號   最  後 事實審 法 院 臺灣新北地方法院 臺灣新北地方法院 臺灣高等法院  案 號 108年度簡字第3301號 107年度訴字第807號 108年度上訴字第3532號  判決日期 108年7月29日 108年9月12日 109年5月26日 確定判決 法 院 臺灣新北地方法院 臺灣新北地方法院 臺灣高等法院  案 號 108年度簡字第3301號 107年度訴字第807號 108年度上訴字第3532號  確定日期 108年8月30日 109年1月14日 109年6月23日 是否易科罰金  是 是 否 備       註  新北地檢108年度執字第14846號 (已執行完畢)  新北地檢109年度執字第10261號/即110年度執緝字第208號 新北地檢109年度執字第10260號/即110年度執更緝字第44號(編號6至8經108年度上訴字第3532號判決定應執行有期徒刑6年2月) 

編         號  7 8  罪         名  毒品危害防制條例 毒品危害防制條例  宣    告   刑  有期徒刑7月 有期徒刑5年8月  犯  罪 日  期  106年11月1日 106年10月26日  偵  查 機  關  新北地檢106年度偵字第35373號、106年度毒偵字第10430號 新北地檢106年度偵字第35373號、106年度毒偵字第10430號   最  後 事實審 法 院 臺灣高等法院 臺灣高等法院   案 號 108年度上訴字第3532號 108年度上訴字第3532號   判決日期 109年5月26日 109年5月26日  確定判決 法 院 臺灣高等法院 最高法院   案 號 108年度上訴字第3532號 109年度台上字第3859號   確定日期 109年6月23日 109年9月2日  是否易科罰金  否 否  備       註  新北地檢109年度執字第10260號/即110年度執更緝字第44號(編號6至8經108年度上訴字第3532號判決定應執行有期徒刑6年2月) 新北地檢109年度執字第12433號/即110年度執更緝字第44號(編號6至8經108年度上訴字第3532號判決定應執行有期徒刑6年2月)